【裁判字號】    97,易,1294
【裁判日期】    970613
【裁判案由】    侵占
【裁判全文】
臺灣板橋地方法院刑事判決              97年度易字第1294號
公  訴  人  臺灣板橋地方法院檢察署檢察官
被      告  乙○○
上列被告因侵占案件，經檢察官提起公訴（97年度偵緝字第718
號），被告於準備程序認罪，本院以簡式審判程序判決如下：
    主  文
乙○○犯業務侵占罪，累犯，處有期徒刑壹年貳月，減為有期徒
刑柒月；又犯業務侵占罪，累犯，處有期徒刑捌月，減為有期徒
刑肆月；又犯業務侵占罪，累犯，處有期徒刑捌月，減為有期徒
刑肆月；又犯業務侵占罪，累犯，處有期徒刑捌月，減為有期徒
刑肆月。應執行有期徒刑壹年陸月。
    事實及理由
一、按除被告所犯為死刑、無期徒刑、最輕本刑為三年以上有期
    徒刑之罪或高等法院管轄第一審案件者外，於第一次審判期
    日前之準備程序進行中，被告先就被訴事實為有罪之陳述時
    ，審判長得告知被告簡式審判程序之旨，並聽取當事人、代
    理人、辯護人及輔佐人之意見後，裁定進行簡式審判程序，
    刑事訴訟法第273 條之1 第1 項定有明文。經核本件被告乙
    ○○所犯係死刑、無期徒刑、最輕本刑為三年以上有期徒刑
    以外之罪，其於準備程序中就被訴事實為有罪之陳述，經法
    官告知簡式審判程序之旨，並聽取公訴人、被告之意見後，
    本院爰依首揭規定，合議裁定由受命法官獨任進行簡式審判
    程序，合先敘明。
二、本件犯罪事實：
    乙○○前曾於民國93年間即因犯業務侵占案件，經臺灣臺中
    地方法院以93年度易字第183 號判決判處有期徒刑七月確定
    ，於93年11月7 日執行完畢；其後復曾於95年間因妨害風化
    案件，經本院以95年度簡字第393 號判決判處有期徒刑三月
    確定，於95年7 月5 日易科罰金執行完畢。其後自95年6 月
    20日起，任職於臺北縣泰山鄉○○路86巷31之3 號「宏凰貿
    易有限公司」（下簡稱「宏凰公司」，負責人為甲○○），
    擔任業務員，負責送貨及向客戶收取貨款等工作，為從事業
    務之人。詎其猶不知悔改，因在外積欠債務，無力償還，竟
    復基於意圖為自己不法所有之犯意，利用向客戶收取貨款職
    務之便，先後於如附表所示95年10月起至同年12月間止之期
    間，將其向如附表所示客戶水湳洞釣具店、外木山長虹釣具
    店、瑞興釣具店、合光釣具店，各自接續收取後而持有之如
    附表所示金額之貨款，易為所有而侵占入己，合計新臺幣（
    下同）76萬5649元，供己償債花費殆盡，並於95年12月間棄
    職逃匿。嗣因於96年1 月30日，宏凰公司將乙○○佯稱係客
    戶水湳洞釣具店給付之貨款支票，提示後遭退票，經向水湳
    洞釣具店查詢後，並查核乙○○經手之其他客戶貨款帳目後
    ，始查悉上情。案經宏凰公司訴由臺灣板橋地方法院檢察署
    檢察官偵查起訴。
三、本件證據：
    (一)被告於偵查、審理時之自白、告訴人宏凰公司之代表人甲
      ○○於偵查之證述。
    (二)卷附之如附表所示客戶水湳洞釣具店、外木山長虹釣具店
      、瑞興釣具店、合光釣具店等出具之被告收取貨款金額證
      明4 紙可資佐證。
四、核本件被告上開所為，如附表編號1 至4 各次行為，均係犯
    刑法第336 條第2 項之業務侵占罪。其各次接續侵占向各客
    戶收取之貨款，均各僅成立一罪。又其所犯上開之罪四次行
    為，犯罪時間、行為客體均相異，顯係基於各別犯意為之，
    應予分論併罰。再被告前曾於95年間因妨害風化案件，經本
    院以95年度簡字第393 號判決判處有期徒刑三月確定，於95
    年7 月5 日易科罰金執行完畢，有臺灣高等法院被告前案紀
    錄表在卷可稽，被告前受有期徒刑執行完畢，於五年以內故
    意再犯本件有期徒刑以上之各罪，均為累犯，應依刑法第47
    條第1 項規定，均加重其刑。爰審酌被告之素行、犯罪之動
    機、目的、方法、手段、再犯情節、所獲不法利益、對告訴
    人、被害人所生危害、犯罪後坦承之態度及尚未與告訴人達
    成民事賠償和解等一切情狀，各量處如主文所示之刑。又本
    件被告犯罪後，中華民國九十六年罪犯減刑條例業已制定，
    經總統於96年7 月4 日公布，同年月16日生效施行，查本件
    被告上開各罪之犯罪時間，均係在96年4 月24日以前，所犯
    業務侵占罪，雖係該條例第3 條第1 項第15款所列之罪，惟
    其上開各罪宣告刑均未逾有期徒刑一年六月，核諸中華民國
    九十六年罪犯減刑條例第2 條第1 項、第3 條等規定，悉合
    於減刑條件，爰依該條例第2 條第1 項第3 款、第10條第1
    項等規定，均減其宣告刑二分之一，並定其應執行之刑。
五、依刑事訴訟法第273 條之1 第1 項、第299 條第1 項前段、
    第310 條之2 、第454 條，刑法第336 條第2 項、第47條第
    1 項、第51條第5 款，刑法施行法第1 條之1 ，中華民國九
    十六年罪犯減刑條例第2 條第1 項第3 款、第7 條、第10條
    第1 項，判決如主文。
六、如不服本判決，得自收受送達之日起10日內向本院提出上訴
    狀（須附繕本）。
本案經檢察官靳開聖到庭執行職務
中    華    民    國    97    年    6     月    13    日
                      刑事第三庭  法  官  彭  全  曄
以上正本證明與原本無異
                                  書記官  洪  紹  甄
中    華    民    國    97    年    6     月    16    日
附錄本案論罪科刑法條全文：
中華民國刑法第336條
對於公務上或因公益所持有之物，犯前條第 1 項之罪者，處 1
年以上 7 年以下有期徒刑，得併科 5 千元以下罰金。
對於業務上所持有之物，犯前條第 1 項之罪者，處 6 月以上
5 年以下有期徒刑，得併科 3 千元以下罰金。
前二項之未遂犯罰之。
--------------------------------------------------------
附表：
┌─┬─────┬─────────────┬──────────┐
│編│犯罪日期  │犯      罪      事      實│備                註│
│號│          │                          │                    │
├─┼─────┼─────────────┼──────────┤
│01│95.10月至 │將向客戶「水湳洞釣具店」（│                    │
│  │95.12月間 │臺北縣瑞芳鎮○○路210 號之│                    │
│  │          │5） 接續收取之貨款共計新臺│                    │
│  │          │幣（下同）68萬1380元，侵占│                    │
│  │          │入己，供己償債花費殆盡。  │                    │
├─┼─────┼─────────────┼──────────┤
│02│95.11月至 │將向客戶「外木山長虹釣具店│                    │
│  │95.12月間 │」（基隆市○○路203 號）接│                    │
│  │          │續收取之貨款共計2 萬1089元│                    │
│  │          │，侵占入己，供己償債花費殆│                    │
│  │          │盡。                      │                    │
├─┼─────┼─────────────┼──────────┤
│03│95.11月間 │將向客戶「瑞興釣具店」（臺│                    │
│  │          │北縣金山鄉○○路79號）接續│                    │
│  │          │收取之貨款共計2 萬6330元，│                    │
│  │          │侵占入己，供己償債花費殆盡│                    │
│  │          │。                        │                    │
├─┼─────┼─────────────┼──────────┤
│04│95.11月至 │將向客戶「合光釣具店」接續│                    │
│  │95.12月間 │收取之貨款共計3 萬6850元，│                    │
│  │          │侵占入己，供己償債花費殆盡│                    │
│  │          │。                        │                    │
└─┴─────┴─────────────┴──────────┘


司法院資訊處製作；財團法人民間司法改革基金會備份。
